臺灣臺南地方法院刑事判決　　　　　　　　　　　　　九十三年度訴字第九八二號
　　公　訴　人　臺灣臺南地方法院檢察署檢察官
　　被　　　告　癸○○
右列被告因搶奪案件，經檢察官提起公訴（九十三年度偵字第八七九０號、第九三三
０號），被告於本院調查時，為有罪之陳述，經本院裁定由受命法官以簡式審判程序
審理，並判決如左：
    主  文
癸○○連續意圖為自己不法之所有，而搶奪他人之動產，累犯，處有期徒刑貳年陸月
。
    事  實
一、癸○○前於民國九十一年間，因竊盜及搶奪案件，經臺灣臺南地方法院以九十一
    年易字第一六七七號、九十一年訴字第八一五號分別判處有期徒刑三月、一年六
    月確定，並經臺灣臺南地方法院以九十二年度聲字第三三號定應執行有期徒刑
    一年八月確定。嗣於九十三年一月三十一日縮短刑期執行完畢。癸○○猶不知悔
    改，復基於意圖為自己不法所有之概括犯意，於附表所示時地，連續徒手搶奪如
    附表所示被害人所有之財物。嗣於九十三年八月十九日十四時五十六分許，為警
    於臺南市○○街九六巷三八號前當場查獲，並扣得如附表編號十一所示被害人庚○○所有之皮包一只（內含新台幣五千七百七十五元、美金四十元、健保ＩＣ卡
    三張、金融卡、信用卡、駕照、行照各二張、行動電話一支）。並經癸○○領警
    至臺南市○○○街處，扣得如附表編號九、十所示被害人丁○○、丑○○遭搶奪
    之相片十張、記事本、中藥工會收據各一張；丑○○及鍾佳伶國民身分證各一張
    等物（查獲之被害人財物，均已發還各被害人）。?
二、案經台南市警察局第六分局報告臺灣臺南地方法院檢察署檢察官偵查起訴。
    理  由
一、右揭犯罪事實業據被告癸○○於偵審中供承不諱，核與如附表所示被害人於警訊
    中所述遭搶奪之情節相符，並有如附表所示編號九至十一之被害人丁○○、丑○○、庚○○等人所立之贓物認領保管單共三紙在卷可稽，被告於偵審中之自白與
    事實相符，應堪採信。綜此，被告搶奪犯行明確，堪以認定，應依法論科。
二、核被告所為係犯刑法三百二十五條第一項之搶奪罪。被告前後十一次搶奪犯行，
    時間緊接，方法相同，觸犯構成要件相同之罪名，顯係基於概括犯意為之，應依
    刑法第五十六條之規定論以一罪，並依法加重其刑。被告前於九十一年間，因竊
    盜及搶奪案件，經臺灣臺南地方法院以九十一年易字第一六七七號、九十一年訴
    字第八一五號分別判處有期徒刑三月、一年六月確定，並經臺灣臺南地方法院以
    九十二年度聲字第三三號定應執行有期徒刑一年八月確定。嗣於九十三年一月
    三十一日縮短刑期執行完畢等情，有台灣高等法院被告全國前案紀錄表一份在卷
    可稽。被告於有期徒刑執行完畢後，五年內再犯本件法定刑有期徒刑以上之罪，
    為累犯，應依刑法第四十七條之規定，遞加重其刑。爰審酌被告犯罪動機、手段
    、均選擇抵抗力較低之單身女子行搶，造成社會治安恐慌、甫因搶奪案遭科處刑
    責並執行完畢，竟於半年內即行再犯、搶奪件數高達十一件、犯罪後始終坦承犯
    行之態度等一切情狀，量處如主文所示之刑，以資懲儆。
據上論斷，應依刑事訴訟法第二百七十三條之一第一項、第二百九十九條第一項前段
，刑法第五十六條、第三百二十五條第一項、第四十七條，罰金罰鍰提高標準條例第
一條前段，判決如主文。
本案經檢察官辛○○到庭執行職務
中      華      民      國    九十三    年      十      月    二十七    日
                                  臺灣臺南地方法院刑事第九庭
                                              法  官  卓穎毓
右正本證明與原本無異。
如不服本判決，應於判決送達後十日內向本院提出上訴狀( 應附繕本 )。
                                              書記官  秦建華
中      華      民      國    九十三    年      十      月    二十九    日
附表：
┌───┬──────┬───────┬─────┬───────────
│編號  │搶奪時間    │搶奪地點      │被害人    │搶奪財物
├───┼──────┼───────┼─────┼───────────
│１    │九十三年七月│臺南市○○路與│甲○○    │現金新臺幣（以下同）四
│      │二十九日晚間│文賢路交會處  │          │萬元、手機二支及證件等
│      │八時四十分許│              │          │物
├───┼──────┼───────┼─────┼───────────
│２    │九十三年八月│臺南市○○路成│壬○○    │皮包一只、身分證件等、
│      │二日上午十一│大醫院前      │          │現金四萬元、健保卡、行
│      │時二十分許  │              │          │動電話等物
├───┼──────┼───────┼─────┼───────────
│３    │九十三年八月│臺南市○○路與│丙○○    │現金四萬元、手機及信用
│      │七日下午四時│海安路交會處  │          │卡、提款卡等物
│      │四十五分許  │          │          │
├───┼──────┼───────┼─────┼───────────
│４    │九十三年八月│臺南市○○路二│己○○    │現金一千元、手機一支及
│      │十日下午四時│段三巷口      │          │證件等物
│      │四十分許    │              │          │
├───┼──────┼───────┼─────┼───────────
│５    │九十三年八月│臺南市○○路八│乙○○    │現金一千餘元、手機及證
│      │十日晚間七時│十九號前      │          │件等物
│      │三十分許    │              │          │
├───┼──────┼───────┼─────┼───────────
│６    │九十三年八月│臺南市○○路二│戊○○    │手機一支、身分證、現金
│      │十一日晚間六│段十五巷四號前│          │二千八百元、健保卡、信
│      │時許        │              │          │用卡及提款卡等物
├───┼──────┼───────┼─────┼───────────
│７    │九十三年八月│臺南市○○○街│子○○    │現金一千元及身分資料
│      │十五日上午十│二十號前      │          │影本二紙等物
│      │一時五十分許│              │          │
├───┼──────┼───────┼─────┼───────────
│８    │九十三年八月│臺南市○○路二│寅○○    │皮包一只、身分證、健保
│      │十六日下午一│二七巷口      │          │卡、金融卡、行動電話及
│      │時許        │              │          │保險客戶單
├───┼──────┼───────┼─────┼───────────
│９    │九十三年八月│臺南市○○○路│丁○○    │現金二萬元、身分證、健
│      │十七日下午四│與西華街交會處│          │保卡、信用卡、相片、記
│      │時三十分許  │              │          │事簿、收據等物
├───┼──────┼───────┼─────┼───────────
│１０  │九十三年八月│臺南市○○○街│丑○○    │現金八千元、身分證二張
│      │十八日下午四│九十二號前    │          │、健保卡二張、金融卡、
│      │時十五分許  │              │          │信用卡、駕照、行動電話
│      │            │              │          │、掌上型電腦等物
├───┼──────┼───────┼─────┼───────────
│１１  │九十三年八月│臺南市○○街六│庚○○    │現金五千七百七十五元、
│      │十九日下午二│十巷口        │          │美金四十元、健保卡三張
│      │時四十六分許│              │          │、金融卡三張、信用卡二
│      │            │              │          │張、駕照二張、行照二張
│      │            │              │          │、行動電話一支
└───┴──────┴───────┴─────┴───────────
附錄法條：
中華民國刑法第三百二十五條
意圖為自己或第三人不法之所有，而搶奪他人之動產者，處六月以上五年
以下有期徒刑。
因而致人於死者，處無期徒刑或七年以上有期徒刑，致重傷者，處三年以
上十年以下有期徒刑。
第一項之未遂犯罰之。
